# 我为什么不能上传图片和附件

提问人：yjhly2011 时间：2022-03-29 10:46:02
管理员您好，我为什么不能上传图片和附件，之前是可以的

回答人：chenyiwei
论坛上图片和附件的上传功能是通过调用flash插件的方式实现的，而现在很多浏览器已不再支持flash。